【裁判字號】    92,易,1009
【裁判日期】    921009
【裁判案由】    毒品危害防制條例
【裁判全文】
臺灣彰化地方法院刑事判決                        九十二年度易字第一九號
    公  訴  人  臺灣彰化地方法院檢察署檢察官
    被      告  甲○○
右列被告因違反毒品危害防制條例案件，經檢察官提起公訴（九十二年度毒偵字第一
八七二號），本院裁定進行簡式審判程序審理，判決如左：
    主  文
甲○○連續施用第二級毒品，累犯，處有期徒刑捌月。
    事  實
一、甲○○前因施用毒品案件，經裁定送觀察、勒戒後，認無繼續施用毒品之傾向，
    由臺灣彰化地方法院檢察署檢察官於民國八十七年七月十六日以八十七年度偵字
    第五一二０號為不起訴處分確定；復因施用毒品案件，經裁定送觀察、勒戒後，
    認有繼續施用毒品之傾向，先送強制戒治（業於八十九年八月十六日保護管束期
    滿），並由同署檢察官提起公訴，經本院分別於八十八年九月五日以八十八年度
    彰簡字第三一五號判處有期徒刑六月確定，及於八十九年五月十七日以八十九年
    度簡字第三０號判處有期徒刑六月確定，並經定應執行刑有期徒刑一年，甫於九
    十年七月二十二日縮刑期滿執行完畢。仍不知悔改，復基於施用第二級毒品之概
    括犯意，自九十一年初起至九十二年五月十八日上午八時許止，在彰化縣和美鎮
    ○○里○○路一八六巷十四號旁鐵皮屋及彰化縣彰化市○○路○道路旁等地，以
    將第二級毒品安非他命置於鋁箔紙上，外以火燒烤產生煙霧，再加以吸食之方式
    ，連續施用第二級毒品安非他命多次，平均約一個月施用一次。嗣於九十二年五
    月十八日上午十時十分許，為警持搜索票在彰化縣和美鎮○○里○○路一八六巷
    十四號旁鐵皮屋一樓一號房內查獲，經採集其尿液送驗，始悉上情。
二、案經彰化縣警察局彰化分局報告臺灣彰化地方法院檢察署檢察官偵查起訴。
    理  由
一、右揭事實，業經被告甲○○於本院審理時坦承不諱，且被告於九十二年五月十八
    日上午十時十分許獲案後，經採其尿液送驗，結果確呈安非他命陽性反應，此有
    彰化縣衛生局煙毒尿液檢驗成績書一件在卷可稽，足徵被告自白與事實相符。又
    被告前因施用毒品案件，經裁定送觀察、勒戒後，認無繼續施用毒品之傾向，由
    臺灣彰化地方法院檢察署檢察官於八十七年七月十六日以八十七年度偵字第五一
    二０號為不起訴處分確定；復因施用毒品案件，經裁定送觀察、勒戒後，認有繼
    續施用毒品之傾向，先送強制戒治（業於八十九年八月十六日保護管束期滿），
    並由同署檢察官提起公訴，經本院分別於八十八年九月五日以八十八年度彰簡字
    第三一五號判處有期徒刑六月確定，及於八十九年五月十七日以八十九年度簡字
    第三０號判處有期徒刑六月確定，並經定應執行刑有期徒刑一年，甫於九十年七
    月二十二日縮刑期滿執行完畢等情，有本院八十九年度簡字第三０號判決書、臺
    灣彰化地方法院檢察署刑案資料查註紀錄表及臺灣高等法院被告全國前案紀錄表
    等件附卷可稽，其於五年內再犯本案，核屬三犯以上。本件事證明確，被告上開
    犯行洵堪認定。
二、核被告甲○○所為，係犯毒品危害防制條例第十條第二項之施用第二級毒品罪。
    被告持有第二級毒品安非他命係供施用，其持有之低度行為應為施用之高度行為
    吸收，不另論罪。被告先後多次施用第二級毒品安非他命之犯行，時間緊接，觸
    犯構成要件相同之罪名，顯係基於概括犯意為之，應依刑法第五十六條連續犯規
    定論以一罪，並加重其刑。另被告因施用毒品案件，經本院分別於八十八年九月
    五日以八十八年度彰簡字第三一五號判處有期徒刑六月確定，及於八十九年五月
    十七日以八十九年度簡字第三０號判處有期徒刑六月確定，並經定應執行刑有期
    徒刑一年，甫於九十年七月二十二日縮刑期滿執行完畢乙節，有卷附臺灣彰化地
    方法院檢察署刑案資料查註紀錄表及在監在押紀錄表等件可憑，其於刑之執行完
    畢後五年內再犯本件有期徒刑以上之罪，係屬累犯，應依刑法第四十七條規定，
    遞加重其刑。爰審酌被告犯罪次數、動機、目的、方法，暨犯罪後坦承犯行之態
    度等一切情狀，量處如主文所示之刑，以示懲儆。
三、公訴意旨另以：被告甲○○自九十年七月間起至同年年底止，在彰化縣彰化市○
    ○路○道路旁等地，連續施用第二級毒品安非他命，因認被告就此部分涉有毒品
    危害防制條例第十條第二項之施用第二級毒品罪嫌等語。惟按犯罪事實應依證據
    認定之，無證據不得推定其犯罪事實，刑事訴訟法第一百五十四條定有明文。訊
    據被告僅坦稱自九十一年初起至九十二年五月十八日上午八時許止有施用第二級
    毒品安非他命，並未供承自九十年七月間起至同年年底止，有施用第二級毒品安
    非他命，且乏驗尿報告等科學證據可供參佐，公訴人逕為認定被告犯罪，尚嫌無
    據，自不得憑此而為不利被告之判斷，其犯罪要屬不能證明。惟公訴人既認此與
    前揭業經論罪科刑之施用第二級毒品罪行有連續犯之裁判上一罪關係，爰不另為
    無罪之諭知，附此敘明。
據上論斷，應依刑事訴訟法第二百七十三條之一第一項、第二百九十九條第一項前段
，毒品危害防制條例第十條第二項，刑法第十一條前段、第五十六條、第四十七條，
判決如主文。
本案經檢察官賴志盛到庭執行職務。
中    華    民    國    九十二      年      十      月        九        日
                                臺灣彰化地方法院刑事第二庭
                                    法      官  郭  麗  萍
右正本證明與原本無異。
如不服本判決，應於判決送達後十日內向本院提出上訴狀( 須附繕本 )。
                                    法院書記官  施  嘉  玫
中    華    民    國    九十二      年      十      月      十四        日
毒品危害防制條例第十條第二項：
施用第二級毒品者，處三年以下有期徒刑。


司法院資訊處製作；財團法人民間司法改革基金會備份。
